臺灣高雄地方法院民事裁定
111年度雄全字第30號
聲  請  人  高雄銀行股份有限公司

法定代理人  陳勇勝  
代  理  人  黃憲忠  
上列聲請人與王澦鏞間假扣押事件，聲請假扣押，本院裁定如下
：
    主  文
聲請駁回。
聲請費用由聲請人負擔。
    理  由
一、聲請意旨略以：相對人王澦鏞於民國110 年4月1 日向聲請
　　人借款二筆，金額分別為新臺幣（下同）475,000元、25,00
    0元，約定借款期間5年，每月一期，分60期攤還，約定利率
    按中華郵政股份有限公司二年期定期儲金機動利率(目前為1
    .095%)加年息0.575%機動計息(目前為年利率1.67%)，遲延
    還本或付息除計算遲延利息外，並加計違約金；，詎相對人
    王澦鏞分別自111年4月1日、111年5月1日起未依約清償，積
    欠聲請人本金各382,698元、19,734元及利息，暨逾期6 個
    月以內者，依上開利率百分之10、逾期超過6 個月者，依上
    開利率百分之20計算之違約金。聲請人自111年5月25日起一
    直無法聯絡相對人，經於111年6月1日寄發催告函予相對人
    ，相對人收受後仍置不理；本件借款為青年創意及啟動金貸
    款，本為營造有利青年創業環境促進創業精神，協助取得創
    業經營所需資金而訂立之政策性貸款，相對人於109年10月3
    0日設立愛斯霸快餐店，經查詢顯示為歇業，相對人經聲請
    人催告均置不理，恐有陷於無資力狀態、或逃匿或逃避債務
    致日後不能執行或甚難執行之虞，聲請人之債權日後有難以
    執行之虞，為保全日後之強制執行，聲請人願供擔保以代假
    扣押請求原因之釋明。並聲明：請准聲請人以108年甲類第
    二期中央政府建設公債債票供擔保後，將相對人所有財產在
    200,000 元範圍內予以假扣押。
二、按債權人就金錢請求或得易為金錢請求之請求，欲保全強制
    執行者，得聲請假扣押。假扣押，非有日後不能強制執行或
    甚難執行之虞者，不得為之。請求及假扣押之原因，應釋明
    之。前項釋明如有不足，而債權人陳明願供擔保或法院認為
    適當者，法院得定相當之擔保，命供擔保後為假扣押。民事
    訴訟法第522 條第1 項、第523 條第1 項、第526 條第1 、
    2 項分別定有明文。故債權人聲請假扣押，應就其請求及假
    扣押之原因加以釋明，且兩者缺一不可，若債權人未能先釋
    明假扣押之原因存在，縱其陳明其願供擔保以補釋明之欠缺
    ，因該擔保僅能補釋明之不足，而非替代釋明，故仍無從准
    許。而所謂假扣押之原因，係指前開條文所稱「有日後不能
    強制執行或甚難執行之虞之情形」，例如債務人浪費財產、
    增加負擔或就財產為不利之處分，將達於無資力之狀態、或
    移往遠地、逃匿無蹤，或隱匿財產等。至於債務人經債權人
    催告後拒絕給付，僅屬債務不履行之狀態，如非就債務人之
    職業、資產、信用等狀況綜合判斷，其現存之既有財產已瀕
    臨成為無資力或與債權人之債權相差懸殊或財務顯有異常而
    難以清償債務之情形，亦不能遽謂其有日後不能強制執行或
    甚難執行之虞，而認債權人對於假扣押之原因已為釋明。另
    所謂釋明則係指當事人應提出可供法院得隨時進行調查之證
    據而言，亦即可使法院形成薄弱之心證，信其事實上之主張
    大概為如此者為已足。
三、經查，聲請人主張相對人未依約按期清償借款，聲請人已對
    相對人催繳但相對人仍未清償等情，業已提出放款借據、約
    定書、放款客戶授信明細查詢單、催告書及回執、高雄銀行
    辦理青年創業及啟動金貸款辦法、審核表等為釋明，足認聲
    請人就其對相對人有假扣押之本案請求存在，已盡釋明之責
    。又關於假扣押之原因，聲請人僅陳稱：相對人受催告仍未
    還款，所營商號已歇業登記等語；但並未具體說明相對人有
    何脫產舉措及提出相關證據以為釋明，自難信相對人有脫產
    行為。又相對人經聲請人催告拒絕給付，僅屬債務不履行之
    狀態，如非就相對人之職業、資產、信用等狀況綜合判斷，
    可認定債務人現存之既有財產已瀕臨成為無資力，或與聲請
    人之債權相差懸殊，或其財務顯有異常而難以清償債務之情
    形，即不能遽謂其有日後不能強制執行或甚難執行之虞，而
    認債權人對於假扣押之原因已為釋明，要難單憑相對人逾期
    未清償系爭債務，遽認相對人有日後不能強制執行或甚難執
    行之虞之情形。
四、從而，聲請人既未釋明相對人有日後不能強制執行或甚難執
    行之虞之情形，即未就假扣押之原因加以釋明，自難以其陳
    明願供擔保即為補足釋明。依上開說明，本件聲請即與假扣
    押之要件不符，尚難准許，應予駁回。
五、依民事訴訟法第95條、第78條，裁定如主文。
中　　華　　民　　國　　111 　年　　6 　　月　　15　　日
                  高雄簡易庭  法　　　官  林玉心
以上正本係照原本作成。
如不服本裁定，應於送達後10日內，向本院提出抗告狀並表明抗
告理由，如於本裁定宣示後送達前提起抗告者，應於裁定送達後
10日內補提抗告理由書（須附繕本），並繳納抗告費新臺幣1,00
0元。
中　　華　　民　　國　　111 　年　　6 　　月　　15　　日
      　　　　　　　　　　　　書　記　官  李月君